【裁判字號】    98,訴,600
【裁判日期】    980612
【裁判案由】    毒品危害防制條例
【裁判全文】
臺灣板橋地方法院刑事判決               98年度訴字第600號
公  訴  人  臺灣板橋地方法院檢察署檢察官
被      告  甲○○
                    （現於臺灣臺中女子監獄執行中）
上列被告因違反毒品危害防制條例案件，經檢察官提起公訴（98
年度毒偵字第557 號），被告於準備程序進行中就被訴事實為有
罪之陳述，經告知簡式審判程序之旨，並聽取當事人之意見後，
本院裁定由受命法官獨任進行簡式審判程序，判決如下：
    主  文
甲○○施用第一級毒品，累犯，處有期徒刑玖月。扣案之海洛因
殘渣袋壹只內之微量海洛因沒收銷燬之，上開海洛因之外包裝袋
壹只及扣案之吸管壹支，均沒收。
    事  實
一、甲○○曾因毒品案件，經臺灣宜蘭地方法院判處有期徒刑3
    年4 月確定，於民國（下同）91年4 月9 日因縮短刑期假釋
    出監，所餘時間交付保護管束，於91年8 月14日保護管束期
    滿，其未執行之刑，視為執行完畢。復因施用毒品案件，經
    臺灣苗栗地方法院裁定令入戒治處所施以強制戒治，於94年
    7 月15日停止戒治釋放後，經臺灣苗栗地方法院檢察署檢察
    官於94年8 月11日以94年度戒毒偵字第17號為不起訴處分確
    定。又因施用毒品案件，經臺灣宜蘭地方法院於95年4 月24
    日，以95年度訴字第71號判決判處有期徒刑8 月，於同年5
    月22日確定；另因遺棄案件，經臺灣苗栗地方法院，以94年
    度訴字第386 號判處有期徒刑8 月確定；另因竊盜案件，經
    臺灣苗栗地方法院以94年苗簡字第1051號判處有期徒刑3 月
    確定，上開3 罪，經定應執行刑為有期徒刑1 年5 月確定，
    ，嗣經減刑後，於96年7 月16日執行完畢。詎猶不知悔改，
    於98年1 月10日8 時30分許，在臺北縣鶯歌鎮某處，以將海
    洛因置入香菸內燒烤吸食煙霧之方式，施用第一級毒品海洛
    因。嗣於同日9 時40分許，與林良松（另行移轉偵辦）駕駛
    自小客車行經國道一號公路汐五高架32.5公里北向處（臺北
    縣五股鄉路段），因違規而為警盤查，並扣得車內之殘渣袋
    1 包、吸管1 支等物。
二、案經國道公路警察局第一警察隊報請臺灣板橋地方法院檢察
    署檢察官偵查起訴。
    理  由
一、訊據被告甲○○坦承前開犯罪事實，而被告於98年1 月10日
    為警所採尿液送臺灣檢驗科技股份有限公司檢驗結果，發現
    確有鴉片類之陽性反應，此有內政部警政署國道公路警察局
    第一警察隊委託鑑驗尿液代號與姓名對照表、臺灣檢驗科技
    股份有限公司98年2 月2 日出具之濫用藥物檢驗報告各1 紙
    附卷可稽，次查，該檢驗中心係先以酵素免疫分析法（ＥＩ
    Ａ）篩驗，其尿液中海洛因代謝物嗎啡濃度超出檢測範圍，
    再以氣相層析質普儀分析法（ＧＣ／ＭＳ）確認；其檢驗方
    法係以「氣相層析儀」先將物質氣化後，再經分析管分離，
    由於各種物質之沸點及對管柱之吸附力不同，在經過檢測器
    （Detector）測定後，表現出不同之滯留時間（Retension
    time），以滯留時間來判斷係何種物質；再利用「質普儀」
    為檢測器，將物質撞擊成碎片，記錄其質譜圖。因每個化合
    物之鍵結能力不同，故不同之物質會有其特定之質譜圖，因
    此在物質之判斷上有如指紋之鑑定，在理論上，扣除人為因
    素，其精確度已接近百分之百。此外有被告所有供施用毒品
    所用之殘渣袋1 只及吸管1 支扣案可資佐證，足徵被告之自
    白與事實相符。第查，被告有如事實欄之前案紀錄，有臺灣
    高等法院被告全國前案紀錄表在卷可稽，其於強制戒治執行
    完畢釋放後，5 年內再犯施用第一級毒品之罪，與毒品危害
    防制條例第23條第2 項之規定相符，殆無疑問。從而，本案
    事證已臻明確，被告犯行洵堪認定，自應依法論科。
二、按海洛因係屬毒品危害防制條例第2 條第2 項第1 款所定之
    第一級毒品，是核被告所為，係犯毒品危害防制條例第10條
    第1 項之施用第一級毒品罪。其持有第一級毒品海洛因之低
    度行為，為施用之高度行為所吸收，不另論罪。末查，被告
    有如事實欄所載之論罪科刑及執行情形，此有臺灣高等法院
    被告前案紀錄表1 份可查，其於有期徒刑執行完畢後，5 年
    內故意再犯本件有期徒刑以上之罪，為累犯，應依法加重其
    刑。爰審酌被告前有施用毒品之前案紀錄，仍再施用毒品，
    非但戕害自我身心健康，敗壞社會風氣，對於社會治安亦潛
    有相當之威脅，兼衡其犯罪之動機、目的、手段，及犯後坦
    承犯行、態度良好等一切情狀，量處如主文所示之刑，以示
    懲儆。
三、扣案海洛因殘渣袋1 只內之微量海洛因粉末，係第一級毒品
    ，有篩檢照片1 紙可憑（見偵查卷第17頁），應依毒品危害
    防制條例第18條第1 項前段規定宣告沒收銷燬之。又扣案盛
    裝上開海洛因之外包裝袋1 只，有防制毒品裸露、潮濕及便
    於攜帶之功能，與扣案之吸管1 支，均為被告所有供為本案
    犯行所用之物，業據其供承在卷，爰依刑法第38條第1 項第
    2 款之規定併予宣告沒收之。
據上論斷，應依刑事訴訟法第273 條之1 第1 項、第299 條第1
項前段，毒品危害防制條例第10條第1 項、第18條第1 項前段，
刑法第11條、第47條第1 項、第38條第1 項第2 款，判決如主文
。
本案經檢察官陳姿雯到庭執行職務。
中    華    民    國    98    年    6     月    12    日
                  刑事第二庭    法  官  吳幸娥
上列正本證明與原本無異。
如不服本判決，應於判決送達後10日內敘明上訴理由，向本院提
出上訴狀（應附繕本），上訴於臺灣高等法院。其未敘述上訴理
由者，應於上訴期間屆滿後20日內向本院補提理由書「切勿逕送
上級法院」。
                                書記官  蕭佩宜
中    華    民    國    98    年    6     月    12    日
附錄本案論罪科刑法條全文：
毒品危害防制條例第10條
施用第一級毒品者，處6 月以上5 年以下有期徒刑。
施用第二級毒品者，處3 年以下有期徒刑。


司法院資訊處製作；財團法人民間司法改革基金會備份。
